---
title: "Taller 1 Simulación"
output:
  pdf_document: default
  html_document: default
date: '2022-03-11'
---

```{r setup, include=FALSE}
knitr::opts_chunk$set(echo = TRUE)
```

1.  Al comparar los caracteres morfométricos de una especie de langostinos de gran importancia económica en Argentina se observaron diferencias de tamaño entre macho y hembra. En la siguiente tabla se presentan los datos (Largo total mm) de las morfometrías de machos y hembras obtenidos en diferentes recolectas (Ruiz & Mendia, 2008).

|       | Machos |       |
|:-----:|:------:|:-----:|
| 140.9 | 173.9  | 118.9 |
| 121.7 | 177.4  | 140.0 |
| 173.8 | 154.8  | 192.7 |
| 154.5 | 177.5  | 134.4 |
| 109.2 | 153.4  | 175.0 |
| 150.7 | 138.7  | 169.8 |
| 203.3 | 136.7  | 153.9 |
| 163.0 | 165.3  | 176.7 |
| 137.7 | 126.7  | 150.0 |

|       | Hembras |       |
|:-----:|:-------:|:-----:|
| 183.2 |  182.5  | 166.8 |
| 184.1 |  190.0  | 196.3 |
| 183.0 |  178.1  | 193.3 |
| 204.3 |  193.2  | 187.3 |
| 176.5 |  180.4  | 185.8 |
| 179.0 |  184.3  | 189.3 |
| 188.3 |  189.2  | 195.5 |
| 186.8 |  189.1  | 202.4 |
| 202.2 |  203.1  | 210.8 |

```{r echo=FALSE}
hembras <- c(183.2 
            ,182.5 
            ,166.8 
            ,184.1 
            ,190.0 
            ,196.3 
            ,183.0 
            ,178.1 
            ,193.3 
            ,204.3 
            ,193.2 
            ,187.3 
            ,176.5 
            ,180.4 
            ,185.8 
            ,179.0 
            ,184.3 
            ,189.3 
            ,188.3 
            ,189.2 
            ,195.5 
            ,186.8 
            ,189.1 
            ,202.4 
            ,202.2 
            ,203.1 
            ,210.8 )

machos <- c(140.9 
            ,173.9 
            ,118.9 
            ,121.7 
            ,177.4 
            ,140.0 
            ,173.8 
            ,154.8 
            ,192.7 
            ,154.5 
            ,177.5 
            ,134.4 
            ,109.2 
            ,153.4 
            ,175.0 
            ,150.7 
            ,138.7 
            ,169.8 
            ,203.3 
            ,136.7 
            ,153.9 
            ,163.0 
            ,165.3 
            ,176.7 
            ,137.7 
            ,126.7 
            ,150.0 
  )
```

a.  Haga un histograma con cinco clases y determine la distribución de los datos para cada sexo. Explique acerca de la distribución del tamaño para cada género.

Para el macho tenemos la siguiente distribución

```{r echo=FALSE}

hist(machos, main = "Histograma de machos", # Frecuencia
     ylab = "Frecuencia",breaks =seq(100,220,by=24))

```


Como se puede observar en el histograma de los machos se puede afirmar que estos datos tienen un comportamiento de una distribución normal


```{r echo=FALSE}

hist(hembras, main = "Histograma de hembras", # Frecuencia
     ylab = "Frecuencia",breaks =seq(160,220,by=12))

```

Como se puede observar en el histograma de los datos para las hembras tambien se tiene un comportamiento de una 
distribución normal pero a diferencia de los machos esta tiene los datos mas concentrados en la media



A continuación se tiene el promedio y la desviación estándar para los machos
```{r echo=FALSE}
mean(machos)
sd(machos)


```
Para los machos la desviacion estandar esta un poquito alta en comparacion las hembras, y se puede afirmar que 
en promedio los machos son mas pequeños que las hembras




A continuación se tiene el promedio y la desviación estándar para las hembras
```{r echo=FALSE}
mean(hembras)
sd(hembras)

```
En las hembras se puede ver que en promedio son mas grandes que los machos y tiene los datos mas concentrados esto debido a que su desviación estandar es mas pequeña que la de los machos 



Se tiene que para el intervalo de confianza del 97 % de los machos es: 

```{r echo=FALSE}
alpha <- 0.03
sigma <- sd(machos)
media <- mean(machos)
margenError <- qnorm(alpha/2,mean=0,sd =1,lower.tail = FALSE)*sigma/sqrt(length(machos))
extrIzq = media - margenError
extrDer  = media + margenError
print(c(extrIzq,extrDer))

```
Este invervalo es muestra que probablemente el 97  % de los datos estan dentro de estos valores


Se tiene que para el intervalo de confianza del 97 % de las hembras es: 

```{r echo=FALSE}
alpha <- 0.03
sigma <- sd(hembras)
media <- mean(hembras)
margenError <- qnorm(alpha/2,mean=0,sd =1,lower.tail = FALSE)*sigma/sqrt(length(hembras))
extrIzq = media - margenError
extrDer  = media + margenError
print(c(extrIzq,extrDer))

```
Este invervalo muestra que probablmente el 97 % de los datos estan dentro de estos valores 


